# 在建工程停止账务处理

提问人：djdwwwwwww 时间：2020-12-08 11:33:07
A公司委托B公司为其开发一套系统，系统投产后所有权归A公司，A公司按照合同支付给B公司服务费，计入在建工程，A公司为该系统投产购买的一些设备和其他相关服务费也计入该在建工程，现在B公司发来函件明确表示不再开发投产该系统，基于合同对A公司前期支付的合同款进行赔偿。已经发生的成本及相关设备没有其他用处。请教陈版主：
是否可以减去赔偿金对该项在建工程进行减值，即期末在建工程账面价值等于赔偿金。

回答人：chenyiwei
由于该系统已不再开发，已经发生的成本及相关设备没有其他用处，故该项在建工程应核销。在建工程账面价值减去B支付的补偿款后的差额作为资产报废损失处理，计入营业外支出。